【裁判字號】    99,上訴,2928
【裁判日期】    991118
【裁判案由】    毒品危害防制條例
【裁判全文】
臺灣高等法院刑事判決                99年度上訴字第2928號
上  訴  人
即  被  告  甲○○
上列上訴人因毒品危害防制條例案件，不服臺灣板橋地方法院99
年度訴字第213號，中華民國99年7月19日第一審判決（起訴案
號：臺灣板橋地方法院檢察署99年度毒偵字第363號），提起上
訴，本院判決如下：
    主  文
上訴駁回。
    理  由
一、按不服地方法院之第一審判決而上訴者，應向管轄第二審之
    高等法院為之。上訴書狀應敘述具體理由。上訴書狀未敘述
    上訴理由者，應於上訴期間屆滿後20日內補提理由書於原審
    法院，逾期未補提者，原審法院應定期間先命補正。第二審
    法院認為上訴書狀未敘述理由或上訴有第362條前段之情形
    者，應以判決駁回之。但其情形可以補正而未經原審法院命
    其補正者，審判長應定期間先命補正。刑事訴訟法第361條
    、第367條，分別定有明文。所謂不服第一審判決之具體理
    由，必係依據卷內既有訴訟資料或提出新事證，指摘或表明
    第一審判決有何採證認事、用法或量刑等足以影響判決本旨
    之不當或違法，而構成應予撤銷之具體事由，始克當之（例
    如：依憑證據法則具體指出所採證據何以不具證據能力，或
    依憑卷證資料，明確指出所為證據證明力之判斷如何違背經
    驗、論理法則）；倘僅泛言原判決認定事實錯誤、違背法令
    、量刑失之過重或輕縱，而未依上揭意旨指出具體事由，或
    形式上雖已指出具體事由，然該事由縱使屬實，亦不足以認
    為原判決有何不當或違法者（例如：對不具有調查必要性之
    證據，法院未依聲請調查亦未說明理由，或援用證據不當，
    但除去該證據仍應為同一事實之認定），皆難謂係具體理由
    ，俾與第二審上訴制度旨在請求第二審法院撤銷、變更第一
    審不當或違法之判決，以實現個案救濟之立法目的相契合，
    並節制濫行上訴（最高法院97年度臺上字第892號判決參照
    ）。是以上訴人之上訴書狀或補提之上訴理由書，雖有敘述
    上訴理由，惟並未具體敘述第一審判決有上述違法、不當情
    形，即與未敘述具體理由無異，其所為上訴，即不符合上訴
    之法定要件。
二、本件被告不服原判決提起上訴，上訴理由略以：現場未查獲
    第一級毒品，為何認定被告有施用第一級毒品。因被告一星
    期有三次，須帶母親去醫院洗腎，如果現在去執行，母親將
    無人照顧，請給被告一次悔改機會及暫緩執行時間，請人照
    顧母親，俾安心服刑云云。
三、經查：
  (一)原判決以：被告坦承施用第二級毒品安非他命，另於民國（
    98年9月21 日凌晨1時20分許為警採尿時回溯26小時內某時(
    不含為警查獲至採尿期間)，在不詳處所，以不詳方式，施
    用第一級毒品海洛因乙次之事實，雖據被告否認犯行，辯稱
    可能係採尿前幾天因咳嗽而服用「晟德甘草止咳水」，致尿
    液呈嗎啡陽性反應云云。惟被告為警所採尿液經臺灣檢驗科
    技股份有限公司以「氣相層析儀」方式檢驗，排除偽陽性反
    應後，其尿液中呈嗎啡、甲基安非他命陽性反應，顯見被告
    於確曾於98 年9月21日凌晨1時20分許，為警採尿時回溯26
    小時、96小時內之某二時點(不含為警查獲至採尿期間)施用
    海洛因及甲基安非他命（按用安非他命部分，業據被告坦承
    在卷）。再依「晟德甘草止咳水」之藥物許可證資料，內有
    Opium Tincture成分含有嗎啡可待因，‥。服用該藥水者，
    尿液中嗎啡在超過300ng/mL(陽性閾值)條件時，其濃度為可
    待因之3倍以下，且嗎啡濃度不致超過4,000ng/m L；若係施
    用海洛因者，尿液中嗎啡濃度則為可待因之3倍以上，有行
    政院衛生署管制藥品管理局96年3月23日管檢字第096000276
    0號、同年4月30日管檢字第0960004144號、同年6 月4日管
    檢字第0960005470號函文各乙份在卷可按。而被告供稱，其
    在為警查獲採尿前一天之三餐及晚上睡前均有服用上開藥物
    云云，觀諸其本次驗尿結果，可待因為「未檢出」(即低於
    衛生署公告之閾值300ng/mL)；嗎啡則為1,189ng/ mL(見偵
    查卷第41頁)，可見其尿液中嗎啡濃度為可待因之3倍以上，
    揆諸上開函釋之說明，被告尿液中呈嗎啡陽性反應顯非服用
    「晟德甘草止咳水」所致之偽陽性反應。且依被告所辯之購
    買上開藥水之藥局之老板，即證人崔皓鈞於原審之證述，可
    知被告並未至該處購買上開藥水。另被告前次為係98年8 月
    21日晚間10時25分因另涉嫌搶奪案件，而同意臺北縣政府警
    察局永和分局之員警為其採尿送驗，該次驗尿結果，僅有甲
    基安非他命呈陽性反應，與本案採尿送驗時間相距1個月，
    二者顯係不同案件，被告辯稱其僅有採尿送驗一次，不該被
    判兩次刑云云，顯屬誤會，自難採信等情，業據原審論述綦
    詳。被告上訴空言主張，未查獲與施用第一級毒品有關之物
    證，豈可對之論罪云云，尚無具體理由。
  (二)原判決因認被告所為，係犯毒品危害防制條例第10條第1項
    、第2項之施用第一、二級毒品罪。被告所犯上開二罪，犯
    意有別，行為互殊，應予分論併罰。又被告為累犯，應依法
    加重其刑。爰審酌被告前經觀察勒戒及強制戒治仍未能戒斷
    其施用毒品之惡習，而反覆再犯施用毒品罪，惟衡酌施用毒
    品屬於自殘行為，犯罪手段尚屬輕微，及其犯罪動機、目的
    、生活狀況、智識程度、所生危害、犯後仍飾言否認犯行之
    態度等一切情狀，就施用第一級毒品部分，處有期徒刑10月
    ；施用第二級毒品部分，處有期徒刑7月，應執行有期徒刑1
    年4月，扣案之含第二級毒品等物沒收銷燬之。至扣案包裝
    上開甲基安非他命之外包裝袋1只，則不宣告沒收。經核並
    無違誤，所為量刑亦屬允當。
  (三)依前所述，縱未查獲第一級毒品，原判決認被告施用第一級
    毒品犯行有驗尿報告可證，且被告所辯經查無可採，縱未查
    獲第一級毒品，就被告施用第一級毒品行為之認定，亦無
    影響。另核施用第一、二級毒品部分，並定應執行刑部分，
    量刑均無明顯過重等不當，是上訴意旨所指各節，均非屬對
    原判決有何具體指摘。依上開說明，本件上訴顯不合法定程
    式應予駁回，並不經言詞辯論為之。
據上論斷，應依刑事訴訟法第367條前段、第372條，判決如主文
。
中    華    民    國    99    年    11    月    18    日
            刑事第十六庭審判長法  官  陳晴教
                              法  官  吳啟民
                              法  官  王敏慧
以上正本證明與原本無異。
施用第一級毒品部分如不服本判決應於收受送達後10日內向本院
提出上訴書狀，其未敘述上訴之理由者並得於提起上訴後10日內
向本院補提理由書（均須按他造當事人之人數附繕本）「切勿逕
送上級法院」。
施用第二級毒部分不得上訴。
                              書記官  丁淑蘭
中    華    民    國    99    年    11    月    18    日

司法院資訊處製作；財團法人民間司法改革基金會備份。
